# 公司增资后如何计提法定盈余公积

提问人：jiyuzhao 时间：2019-01-16 13:58:24
您好，陈版主！请教您一个问题，我这里有一家公司， 2015 年度之前提取的法定盈余公积已达到公司注册资本的 50%，故对 2016-2016 年度净利润未再提取法定盈余公积。但今年股东新增投资使公司实收资本增加，法定盈余公积金额未达到公司注册资本的 50%。本年度继续盈利，今年计提的法定盈余公积的基数仅为本年度实现的利润还是包括也 2016-2017 年度实现的利润呢？

回答人：chenyiwei
这个问题没有明确规定，一般认为继续以本年度利润为基数计提即可，无需补提 2016 、 2017 年度净利润对应的部分。